【裁判字號】    96,訴,2879
【裁判日期】    970122
【裁判案由】    槍砲彈藥刀械管制
【裁判全文】
臺灣板橋地方法院刑事判決              96年度訴字第2879號
公  訴  人  臺灣板橋地方法院檢察署檢察官
被      告  甲○○
選任辯護人  紀復儀律師
            王世宏律師
上列被告因違反槍砲彈藥刀械管制條例案件，經檢察官提起公訴
（96年度偵字第3580號），本院判決如下：
    主  文
甲○○未經許可，持有可發射子彈具有殺傷力之改造手槍，處有
期徒刑肆年捌月，併科罰金新臺幣拾萬元，罰金如易服勞役，以
新臺幣壹仟元折算壹日。扣案如附表所示可發射子彈具殺傷力之
改造槍枝、扣案制式霰彈參顆及黑色手提包壹只均沒收。
    事  實
一、甲○○明知可發射子彈具有殺傷力之改造手槍及具殺傷力之
    子彈，分別係槍砲彈藥刀械管制條例第四條第一項第一款、
    第二款所列管之槍砲、彈藥，非經中央主管機關許可，不得
    無故持有，因其所經營位於臺北縣中和市○○路二一０號之
    音響店，前與人發生糾紛而遭毀壞玻璃，甲○○為求防身，
    竟基於持有可發射子彈具有殺傷力之改造手槍及具有殺傷力
    之子彈之犯意，於民國九十五年十一月底某日，在上址音響
    店，以交付現金新臺幣（下同）十萬元，並同意一併抵償真
    實姓名年籍不詳綽號「阿成」之成年男子前所積欠之債務三
    萬元等代價，向「阿成」買受如附表所示之可發射子彈具殺
    傷力之改造槍枝四枝及具殺傷力之制式霰彈五顆、土造子彈
    共三十五顆（其中具直徑九點零ｍｍ±零點五ｍｍ金屬彈頭
    部分有十六顆；具直徑七點九ｍｍ±零點五ｍｍ金屬彈頭部
    分有十九顆）及改造子彈（係由金屬彈殼加裝八點九ｍｍ±
    零點五ｍｍ之金屬彈頭而成）八顆，而無故持有之，並將上
    開槍、彈裝置於黑色手提包內後藏放在上址音響店二樓住處
    之保險箱內。嗣於九十六年（起訴書誤載九十五年）一月二
    十五日下午三時三十分許，為警在上址搜索查獲，並在二樓
    房間保險箱內扣得如附表所示具殺傷力之改造槍枝四枝、具
    殺傷力之制式霰彈五顆（原扣案五顆，經試射擊發二顆，餘
    三顆扣案）、上開土造子彈三十五顆及改造子彈八顆（均經
    試射擊發）、不具殺傷力之改造手槍一枝、子彈共十四顆，
    及放置上開槍、彈之黑色手提包一只（起訴書漏載該黑色手
    提包）。
二、案經臺北市政府警察局大安分局移送臺灣板橋地方法院檢察
    署檢察官偵查起訴。
    理  由
一、訊據被告甲○○固坦承於上揭時地為警查獲扣案槍、彈之事
    實，惟矢口否認有被訴未經許可持有具有殺傷力之手槍、子
    彈之犯行，辯稱：扣案槍彈不是伊向阿成購買的，是有一次
    我們店裡打掃時，店員陳柏宏在我們音響店的櫃子後面找到
    上開槍彈，伊回來後，陳柏宏告訴伊這件事，伊問那裡來的
    ，陳柏宏說可能是阿成上次來時留下來的，當時伊不確定，
    就把槍彈拿到樓上放在保險箱，伊被警查獲後，阿成才跑來
    向伊要上開槍彈；該扣案槍彈不是伊所有，也不是伊向阿成
    購買的，伊並沒有持有上開槍彈之意思云云。經查：
(一)被告甲○○上開未經許可持有具殺傷力槍彈之事實，業據其
    於警詢供述：警方所查獲之槍彈等物，是伊向一位朋友阿成
    購買的，阿成於九十五年十一月底晚間約二十四時拿到伊現
    住地家中給伊，伊以十萬元價格向阿成購買上述槍彈；當初
    是綽號阿成於九十五年十月間向伊借三萬多元，後來因伊在
    音響店與人糾紛，致伊住家遭人鬧事並砸破玻璃，阿成得知
    後便到店裡向伊表示要將槍枝賣給伊防身，並將上述債務一
    併清償，並強迫伊購買，所以伊才會購買；伊購買上開槍、
    彈後，並沒有攜帶外出，一直都放在家裡；阿成之前對伊說
    該槍、彈是他自己改造的等語。復於偵查中供承：扣案槍彈
    是伊的，是一位名叫阿成的人賣給伊的，因伊的店之前有被
    砸，所以阿成跟伊說，伊需要用槍彈防身，順便抵償他之前
    積欠伊的三萬元債務；阿成之前拿給伊時，是將東西（指槍
    彈）藏在黑色手提袋內，伊把東西鎖在保險櫃內，伊知道該
    袋裡面是槍彈；伊承認持有槍彈等語明確。此外，復有如附
    表所示之改造槍枝四枝、制式霰彈五顆、土造子彈及改造子
    彈共四十三顆及放置上開槍彈之黑色手提包一只扣案可資佐
    證。又上開扣案之改造槍枝，經送內政部警政署刑事警察局
    鑑定結果，其中送鑑之附表編號一之霰彈槍一枝，認係由仿
    雙管霰彈槍製造之槍枝，並換裝土造金屬槍管而成之改造槍
    枝，機械性能良好，可擊發１２ＧＡＵＧＥ制式霰彈，認具
    殺傷力；附表編號二之手槍一枝，認係仿BERETTA 廠92FS型
    半自動手槍製造之槍枝，並車通金屬槍管內阻鐵而成之改造
    手槍，擊發功能正常，可擊發適用子彈，認具殺傷力；附表
    編號三之手槍一枝，認係仿BERETTA 廠84型半自動手槍製造
    之槍枝，並換裝土造金屬槍管、槍機而成之改造手槍，擊發
    功能正常，可擊發適用子彈，認具殺傷力；附表編號四之手
    槍，認係仿FN廠半自動手槍製造之槍枝，並換裝土造金屬槍
    管、抓子鉤而成之改造手槍，擊發功能正常，可擊發適用子
    彈，認具殺傷力等情，有該局九十六年一月二十六日刑鑑字
    第０九六００一四七０二號槍彈鑑定書一份在卷可稽。另扣
    案之霰彈五顆及土造、改造子彈共五十七顆，經先後送內政
    部警政署刑事警察局鑑定結果，其中霰彈五顆，經依霰彈之
    外型、殼身字樣及彈底標記等資料，認均係義大利製口徑１
    ２ＧＡＵＧＥ之制式霰彈，外觀完整，經試射二顆，認具殺
    傷力；十八顆土造子彈部分，具直徑九點零ｍｍ±零點五ｍ
    ｍ之金屬彈頭，先採樣六顆試射，可擊發，認具殺傷力，其
    餘十二顆再經試射，有十顆可擊發，認具殺傷力，另二顆雖
    可擊發，但發射動能不足，認不具殺傷力；十二顆改造子彈
    部分，係由金屬彈殼加裝直徑八點九ｍｍ±零點五ｍｍ金屬
    彈頭而成，先採樣四顆試射，有三顆可擊發，認具殺傷力，
    另一顆雖可擊發，惟發射動能不足，認不具殺傷力，其餘八
    顆再經試射，有五顆可擊發，認具殺傷力，有一顆雖可擊發
    ，但發射動能不足，認不具殺傷力，另二顆無法擊發，認不
    具殺傷力；二十四顆土造子彈部分，具直徑七點九ｍｍ±零
    點五ｍｍ金屬彈頭，先採樣八顆試射，有七顆可擊發，認具
    殺傷力，有一顆無法擊發，認不具殺傷力，其餘十六顆再經
    試射，有十二顆可擊發，認具殺傷力，有三顆雖可擊發，但
    發射動能不足，認不具殺傷力，有一顆無法擊發，認不具殺
    傷力；三顆改造子彈部分，係由金屬彈殼加裝直徑七點四ｍ
    ｍ±零點五ｍｍ金屬彈頭而成，先採樣一顆試射，雖可擊發
    ，但發射動能不足，認不具殺傷力，其餘二顆再經試射，有
    一顆雖可擊發，但發射動能不足，認不具殺傷力，另一顆無
    法擊發，認不具殺傷力等情，亦有該局九十六年一月二十六
    日刑鑑字第０九六００一四七０二號、九十六年六月十三日
    刑鑑字第０九六００八四四一０號槍彈鑑定書，及九十六年
    十一月九日刑鑑字第０九六０一六六一二五號函、九十六年
    十一月二十三日刑鑑字第０九六０一七五二二八號函各一份
    附卷足憑。是附表所示槍枝四支及制式霰彈五顆、土造子彈
    共三十五顆（其中具直徑九點零ｍｍ±零點五ｍｍ金屬彈頭
    部分有十六顆；具直徑七點九ｍｍ±零點五ｍｍ金屬彈頭部
    分有十九顆）及改造子彈（係由金屬彈殼加裝八點九ｍｍ±
    零點五ｍｍ之金屬彈頭而成）八顆，分別係槍砲彈藥刀械管
    制條例第四條第一項第一款、第二款所列管之槍砲、子彈無
    訛。綜上，足徵被告於警詢、偵查中業已供承其因所經營之
    音響店前與人發生糾紛而遭毀壞玻璃，為求防身而以現金十
    萬元，及同意一併抵償阿成前所積欠之債務三萬元等代價，
    向阿成買受如附表所示之可發射子彈具殺傷力之改造槍枝四
    枝及上開制式霰彈、土造子彈及改造子彈，且被告警詢、偵
    查之供述情節互核相符，並有上開具殺傷力之槍、彈扣案可
    資佐證，堪信屬實。
(二)被告雖於本院審理中翻異其案發當初之陳述，改稱：是有一
    次我們店裡打掃時，店員陳柏宏在我們音響店的櫃子後面找
    到上開扣案槍彈，伊回來後，陳柏宏告訴伊這件事，伊問那
    裡來的，陳柏宏說可能是阿成上次來時留下來的，當時伊不
    確定，就把槍彈拿到樓上去，事後伊被抓，阿成才跑來跟伊
    要，伊才確定該槍彈是阿成的，該槍彈不是伊向阿成買的云
    云。惟此與被告上開警詢、偵查中供述：伊於九十五年十一
    月底以十萬元現金並同意一併抵償「阿成」前所積欠之債務
    三萬元等代價，向阿成買得如附表所示之改造槍枝及上開子
    彈等情，顯不相符；復與被告於本院第一次準備程序時供述
    ：扣案槍彈是阿成於九十五年十一月底拿過來勒索伊的云云
    ，及第二次準備程序中供稱：阿成於九十五年十一月底拿一
    只黑色手提袋過來伊住處，伊一開始不知袋子裡是什麼東西
    ，是十二月中旬才知道手提袋內是槍枝云云，均不相合，是
    被告事後於審理中翻異前供，應係卸責之詞，不足採信。至
    證人即案發時被告經營音響店之員工乙○○固於本院審理中
    附和被告審理中之供詞，其證稱：兩年前十一月左右，伊快
    下班時，晚上十二點多，有一個叫阿成的及另一個不詳姓名
    成年男子一同到我們店內，伊有看到阿成腋下夾壹個黑色小
    包包，應該是皮的材質，比Ａ4 紙張還小，他進來找我們老
    闆甲○○，他們談的過程伊不瞭解，伊在整理東西，直到伊
    要下班，快凌晨一點，伊看到甲○○從抽屜拿一疊鈔票，拿
    給阿成的，伊要走時，阿成在離開前跟甲○○說「放心，我
    收了你的錢，我會保護你的安全」，他是用台語說；後來在
    年底大掃除時，伊發現在我們店門口進去左手邊的櫃子下面
    ，有壹個黑色小包包，伊打開來看，發現裡面有好幾支槍，
    當時甲○○不在店裡，他回來後我跟他說，他問包包何人的
    ，伊說可能是上次那個阿成留下來的，我們商量要如何處理
    ，老闆就先把它拿進去收起來云云。惟查，倘若上開具殺傷
    力之扣案槍彈確非被告向阿成所購買，而係阿成擅自放置在
    被告經營之音響店，衡情被告為警查獲後，其於警詢、偵查
    初訊時應會立即向承辦警員或檢察官供述實情，焉有於案發
    後將近一年始於本院審理中突然翻異前詞改稱扣案槍彈係阿
    成以黑色手提袋裝置後自行放置在其經營之音響店，伊並不
    知該手提袋內是槍枝云云，顯與常情相悖。又依經驗法則，
    被告案發當時之供述較少權衡利害得失或受他人干預，比之
    事後翻異之詞，自較為可採，而被告上開警詢、偵查中之陳
    述既無欠缺任意性之情事，並係在為警查獲上開槍彈之案發
    後不久，較少衡量自身利害關係之情況下所為之供述，且其
    上開警詢、偵查中供述情節前後一致並合於社會常情，應較
    其後於本院審理中所言為可採，而徵之證人陳柏宏上開證述
    情節，與被告警詢、偵查及準備程序中供述之情節均不相同
    ，卻與被告審理中違背常情之供詞相符，亦違常情，顯係案
    發後證人配合被告，事後迴護被告之詞，證人陳柏宏上開證
    詞自難遽以採信。況且證人陳柏宏自承其於二年前十一月晚
    間當時係忙於自己之工作事務，衡情其應不會注意或看見阿
    成當時究係攜帶何物至店內，或阿成離開音響店時有無帶走
    物品，則證人陳柏宏於審理中事後又證稱：阿成當時有將包
    包放在音響店櫃子上面一節，與常情不符而難以採信。縱認
    阿成於九十五年十一月間某日晚間確有將一只黑色包包放置
    在被告音響店之櫃子上面一節屬實，但徵之證人陳柏宏於本
    院審理中證稱：伊於九十五年年底大掃除時，在被告音響店
    左手邊櫃子下面發現一個黑色包包，伊並不能確定阿成於二
    年前十一月晚間當時所攜帶之包包，與伊同年年底在音響店
    打掃時所發現之包包是否相同；阿成於二年前之十一月晚間
    當時來音響店時其與老闆甲○○之談話過程並不瞭解，當天
    阿成離開音響店時，伊是背對著阿成，並沒有注意看，且警
    察搜索時有拿了一個紙箱，伊不知道裡面是什麼東西云云，
    顯見證人陳柏宏證述阿成於九十五年十一月間某日晚間將黑
    色包包放置地點與其於同年底大掃除時發現黑色包包之位置
    ，已不相同，且證人陳柏宏自承警方搜索時其並未看見搜索
    查扣物件之內容，復無法確認其所述阿成於二年前十一月晚
    間當時放置在音響店之黑色包包與其年底掃除時所發現之包
    包，係同一只包包，益徵證人陳柏宏於本院審理中證詞尚難
    作為被告有利之認定。再依常理而言，本件扣案槍彈數量不
    少，且該槍彈價值不斐，阿成豈有任意將槍彈隨意放置在被
    告音響店之櫃子上面，於未告知被告之情形下即自行離去，
    又倘若阿成確於二年前十一月某日晚間擅自將黑色手提包盛
    裝之槍彈放置在被告經營之音響店的櫃子上面，而非將該槍
    彈賣予被告，衡情被告、證人陳柏宏或其他在店內出入之人
    員，在該音響店內應會立即發現以黑色手提包裝置上開槍彈
    並擺放在店內之情形，但被告及證人陳柏宏於本院審理中卻
    一致供證：乙○○於九十五年底大掃除時發現該黑色包包，
    並告訴被告，被告才知道袋子內是槍彈云云，綜上俱徵被告
    於本院審理中翻異前詞辯稱：該扣案槍彈係阿成自己留在音
    響店，伊係九十五年十二月底音響店大掃除時才知有扣案槍
    彈云云，顯係卸責之詞，殊難採信。
(三)又被告及辯護人於本院審理中雖另辯稱被告本件並沒有持有
    槍彈之意思云云。惟按槍砲彈藥刀械管制條例上規定之「持
    有」行為，係指為自己管領之目的，將物品移入自己實力支
    配之下而言，茲被告於警詢、偵查中供承：阿成於九十五年
    十一月底將扣案槍彈賣給伊時，是將扣案槍彈裝在黑色手提
    袋內，伊就把該槍彈鎖在保險箱內，伊當時就知道（袋子）
    裡面是槍彈等語，顯見被告於九十五年十一月底向阿成購得
    扣案槍彈後，其將槍彈鎖在自己住處二樓之保險箱內，至本
    件警方搜索查獲前，被告始終未將扣案槍彈繳交治安機關，
    足徵被告係為自己管領之目的，將扣案具殺傷力之槍彈移入
    自己實力支配之下甚明，被告確有未經許可持有具殺傷力槍
    彈之犯意及行為，堪以認定。被告及辯護人空言辯稱被告並
    無持有扣案具殺傷力槍彈之意思云云，亦屬卸責之詞，洵非
    足採。
(四)綜上所述，被告及辯護人上開所辯各節，委無足採。本案事
    證明確，被告犯行洵堪認定，應依法論科。
二、核被告甲○○所為，係犯槍砲彈藥刀械管制條例第八條第四
    項之未經許可持有可發射子彈具殺傷力之改造手槍罪，及同
    條例第十二條第四項之未經許可持有子彈罪。又被告以一持
    有行為，同時未經許可持有上開改造手槍、子彈，觸犯上開
    二罪名，為想像競合犯，應依刑法第五十五條規定，從一重
    之未經許可持有可發射子彈具殺傷力之改造手槍罪處斷。爰
    審酌被告無故持有上開手槍、子彈，未繳交治安機關，且所
    持有具殺傷力之槍枝達四枝、持有具殺傷力子彈共計四十三
    顆，嚴重危害社會安全，兼衡其犯罪之動機、目的、手段、
    國中肄業之智識程度（見警詢筆錄），暨其犯後於審理中飾
    詞否認犯行，欠缺悔悟之態度等一切情狀，量處如主文所示
    之刑，並就罰金部分諭知易服勞役之折算標準，以資懲儆。
    末按槍砲彈藥刀械管制條例第十八條第四項減輕或免除其刑
    之規定，必須於偵查或審判中自白，並供出全部槍、彈之來
    源及去向，因而查獲者，始能減免其刑，該項規定既謂供出
    全部槍、彈之來源及去向，自係指已將槍、彈移轉於他人占
    有之情形而言，不包括仍為自己持有之情形在內（最高法院
    九十三年度台上字第六０七號、九十六年度台上字第三五七
    四號、第四一七七、第四三四六號判決均採同一意旨）。查
    被告於警、偵訊固自白持有上開具殺傷力之槍、彈，並供述
    係向綽號阿成之成年男子購得上開槍彈，嗣於本院審理中改
    稱扣案槍彈不是伊向阿成買的，且阿成就是「劉文成」云云
    ，惟本件並無證據證明警方有查獲自被告移轉於他人占有之
    槍彈，則警方縱使查獲被告自己持有之上開槍彈，但依據上
    開說明，仍不合於槍砲彈藥刀械管制條例第十八條第四項減
    輕或免除其刑之規定；至本件被告犯罪時間雖於九十六年四
    月二十四日以前，然其所犯未經許可持有可發射子彈具殺傷
    力之改造手槍罪，屬中華民國九十六年罪犯減刑條例第三條
    第一項第四款所列不予減刑之罪，亦不得依上開減刑條例規
    定減刑。另辯護人於本院審判期日中始行聲請法院囑託鑑定
    機關鑑定扣案槍彈是否存有阿成之指紋，並聲請調閱被告九
    十六年九月七日之電話通聯紀錄云云，惟本件扣案具殺傷力
    之槍、彈既在被告住處二樓之保險箱內為警搜索查獲，被告
    亦自承係其親自藏放無訛，已足認定該槍枝係在被告實力支
    配之下，且本院審認被告於警、偵訊供承扣案槍彈係其於九
    十五年十一月底向阿成購得等情為可採，業如前述，至於該
    扣案槍、彈上有無採獲阿成或他人之指紋，或被告於案發後
    之九十六年九月七日是否與阿成或他人有何電話通話之情形
    ，均與本案犯罪構成要件事實，洵無必然之關連性。是辯護
    人上開調查證據之聲請，並無調查必要，附此敘明。
三、扣案如附表所示之改造槍枝共四枝及扣案制式霰彈三顆（原
    扣案五顆，經試射擊發二顆，餘三顆扣案），經內政部警政
    署刑事警察局鑑定結果，認均具殺傷力，已如前述，屬違禁
    物，不問屬於犯人與否，均應依刑法第三十八條第一項第一
    款之規定併予宣告沒收。又扣案之黑色手提袋一只，係被告
    所有並持以放置上開槍、彈所用之物，業據被告於警詢、偵
    查中供明在卷，爰依刑法第三十八條第一項第二款規定宣告
    沒收之。至扣案具殺傷力且均已試射擊發之制式霰彈二顆及
    土造子彈、改造子彈（共計四十三顆），因鑑驗試射擊發而
    喪失效用，所遺留之彈頭及彈殼，已非違禁物，亦非被告供
    犯罪所用之物，爰不予宣告沒收；另扣案不具殺傷力之改造
    子彈、土造子彈（共十四顆）及改造槍枝一枝（槍枝管制編
    號0000000000號），均非供被告本案非法持有上
    開具殺傷力之改造槍枝、子彈時所用之物，且上開槍、彈亦
    非違禁物，亦不予宣告沒收，附此敘明。
四、不另為無罪諭知部分：
(一)公訴意旨另以：被告甲○○基於持有具有殺傷力之子彈之犯
    意，於九十五年十一月底，在其經營位於臺北縣中和市○○
    路二一０號之音響店，向真實姓名年籍不詳綽號「阿成」之
    成年男子購得之土造子彈、改造子彈，除上述刑事警察局九
    十六年六月十三日刑鑑字第０九六００八四四一０號槍彈鑑
    定試射鑑驗認具殺傷力及不具殺傷力之土造子彈、改造子彈
    外，該次鑑定時其餘未經試射鑑驗而事後再經試射鑑驗無殺
    傷力之土造子彈、改造子彈（共計十一顆）部分亦有殺傷力
    ，因認被告甲○○此部分行為，亦涉犯槍砲彈藥刀械管制條
    例第十二條第四項之未經許可持有具有殺傷力之子彈罪嫌等
    語。
(二)按犯罪事實應依證據認定之，無證據不得認定其犯罪事實，
    刑事訴訟法第一百五十四條第二項定有明文。而認定不利於
    被告之事實，須依積極證據，茍積極證據不足為不利於被告
    事實之認定時，即應為有利於被告之認定，更不必有何有利
    之證據；且刑事訴訟法上所謂認定犯罪事實之積極證據，係
    指適合於被告犯罪事實之認定之積極證據而言，雖不以直接
    證據為限，間接證據亦包括在內，然而無論直接或間接證據
    ，其為訴訟上之證明，須於通常一般之人均不致有所懷疑，
    而得確信其為真實之程度者，始得據為有罪之認定，倘其證
    明尚未達到此一程度，而有合理之懷疑存在時，自不能以推
    測或擬制之方法，以為有罪裁判之基礎，最高法院四十年台
    上字第八六號、七十六年台上字第四九八六號判例可資參照
    。經查，本件警方在被告甲○○住處扣案之子彈，其中十八
    顆土造子彈部分（具直徑九點零ｍｍ±零點五ｍｍ金屬彈頭
    ），先採樣六顆試射，可擊發，認具殺傷力，其餘十二顆再
    經試射，有十顆可擊發，認具殺傷力，另二顆雖可擊發，但
    發射動能不足，認不具殺傷力（此部分土造子彈，有二顆不
    具殺傷力）；十二顆改造子彈部分（係由金屬彈殼加裝直徑
    八點九ｍｍ±零點五ｍｍ金屬彈頭而成），先採樣四顆試射
    ，有三顆可擊發，認具殺傷力，另一顆雖可擊發，但發射動
    能不足，認不具殺傷力，其餘八顆再經試射，有五顆可擊發
    ，認具殺傷力，有一顆雖可擊發，但發射動能不足，認不具
    殺傷力，另二顆無法擊發，認不具殺傷力（此部分改造子彈
    ，有四顆不具殺傷力）；二十四顆土造子彈部分（具直徑七
    點九±零點五ｍｍ金屬彈頭），先採樣八顆試射，有七顆可
    擊發，認具殺傷力，有一顆無法擊發，認不具殺傷力，其餘
    十六顆再經試射，有十二顆可擊發，認具殺傷力，有三顆雖
    可擊發，但發射動能不足，認不具殺傷力，有一顆無法擊發
    ，認不具殺傷力（此部分土造子彈，有五顆不具殺傷力）；
    三顆改造子彈部分（由金屬彈殼加裝直徑七點四±零點五ｍ
    ｍ金屬彈頭而成），先採樣一顆試射，雖可擊發，但發射動
    能不足，認不具殺傷力，其餘二顆再經試射，有一顆雖可擊
    發，但發射動能不足，認不具殺傷力，另一顆無法擊發，認
    不具殺傷力（此部分改造子彈，全部三顆均無殺傷力）等情
    ，俱如前所述，並有刑事警察局九十六年六月十三日刑鑑字
    第０九六００八四四一０號槍彈鑑定書、九十六年十一月二
    十三日刑鑑字第０九六０一七五二二八號函在卷可稽。依上
    所述，足認上開扣案十八顆之九點零ｍｍ土造子彈，就第一
    次鑑驗時未試射之子彈十二顆再進行試射，其中有二顆雖可
    擊發，但發射動能不足，認不具殺傷力；十二顆之八點九ｍ
    ｍ改造子彈，就第一次鑑驗時未試射之子彈八顆再進行試射
    ，其中有二顆無法擊發，認不具殺傷力，另有一顆雖可擊發
    ，但發射動能不足，認不具殺傷力；二十四顆七點九ｍｍ土
    造子彈，就第一次鑑驗時未試射之子彈十六顆再進行試射，
    有一顆無法擊發，認不具殺傷力，另有三顆雖可擊發，但發
    射動能不足，認不具殺傷力；三顆之七點四ｍｍ改造子彈，
    就第一次鑑驗時未試射之子彈二顆再進行試射，其中一顆雖
    可擊發，但發射動能不足，認不具殺傷力，另一顆無法擊發
    （以上不具殺傷力之土造子彈、改造子彈合計十一顆）。是
    上述刑事警察局九十六年六月十三日刑鑑字第０九六００八
    四四一０號槍彈鑑定時，未經試射鑑驗之土造子彈、改造子
    彈（共計十一顆）部分，再經試射鑑驗並無殺傷力。此外，
    本院復查無其他積極證據證明被告有何公訴人所指訴此部分
    非法持有具殺傷力之子彈犯行，因不能證明被告此部分之犯
    罪，本應為被告無罪之諭知，因公訴人認被告此部分犯嫌與
    被告前開經論罪科刑關於非法持有具殺傷力之子彈部分之犯
    行間，有實質上一罪關係，爰不另為無罪之諭知。
據上論斷，應依刑事訴訟法第二百九十九條第一項前段，槍砲彈
藥刀械管制條例第八條第四項、第十二條第四項，刑法第十一條
前段、第五十五條、第四十二條第三項、第三十八條第一項第一
款、第二款，判決如主文。
本案經檢察官鄭潔如到庭執行職務。
中    華    民    國    97    年    1     月    22    日
                  刑事第十六庭  審判長法  官  白光華
                                      法  官  曾淑娟
                                      法  官  楊志雄
以上正本證明與原本無異
如不服本判決，應於判決送達後10日內向本院提出上訴狀（應附
繕本），上訴於臺灣高等法院。
                                      書記官  陳春銘
中    華    民    國    97    年    1     月    22    日
附錄本案論罪科刑法條全文：
槍砲彈藥刀械管制條例第8條
未經許可，製造、販賣或運輸鋼筆槍、瓦斯槍、麻醉槍、獵槍、
空氣槍或第4 條第1 項第1 款所定其他可發射金屬或子彈具有殺
傷力之各式槍砲者，處無期徒刑或5 年以上有期徒刑，併科新臺
幣1 千萬元以下罰金。
未經許可，轉讓、出租或出借前項所列槍枝者，處5 年以上有期
徒刑，併科新臺幣1 千萬元以下罰金。
意圖供自己或他人犯罪之用，而犯前二項之罪者，處無期徒刑或
7年 以上有期徒刑，併科新臺幣1 千萬元以下罰金。
未經許可，持有、寄藏或意圖販賣而陳列第 1 項所列槍枝者，
處3 年以上10 年以下有期徒刑，併科新臺幣 700 萬元以下罰金
。
第 1 項至第 3 項之未遂犯罰之。
槍砲彈藥刀械管制條例第12條
未經許可，製造、販賣或運輸子彈者，處1 年以上7 年以下有期
徒刑，併科新台幣500 萬元以下罰金。
未經許可，轉讓、出租或出借子彈者，處6 月以上5 年以下有期
徒刑，併科新台幣300 萬元以下罰金。
意圖供自己或他人犯罪之用，而犯前二項之罪者，處3 年以上10
年以下有期徒刑，併科新台幣700 萬元以下罰金。
未經許可，持有、寄藏或意圖販賣而陳列子彈者，處5 年以下有
期徒刑，併科新台幣300 萬元以下罰金。
第 1 項至第 3 項之未遂犯罰之。
附表：
┌─┬───────┬───────────────┐
│編│槍枝管制編號  │槍枝改造情形                  │
│號│              │                              │
├─┼───────┼───────────────┤
│1 │0000000000    │仿雙管霰彈槍製造之槍枝，換裝土│
│  │              │造金屬槍管而成之改造槍枝壹枝  │
├─┼───────┼───────────────┤
│2 │0000000000    │仿BERETTA 廠92FS型半自動手槍製│
│  │              │造之槍枝，車通金屬槍管內阻鐵而│
│  │              │成之改造手槍壹枝（含彈匣壹個）│
├─┼───────┼───────────────┤
│3 │0000000000    │仿BERETTA場84型半自動手槍製造 │
│  │              │之槍枝，換裝土造金屬槍管、槍機│
│  │              │而成之改造手槍壹枝（含彈匣壹個│
│  │              │）                            │
├─┼───────┼───────────────┤
│4 │0000000000    │仿FN廠辦自動手槍製造之槍枝，換│
│  │              │裝土造金屬槍管、抓子鉤而成之改│
│  │              │造手槍壹枝（含彈匣壹個）      │
└─┴───────┴───────────────┘


司法院資訊處製作；財團法人民間司法改革基金會備份。
